# 应收款项终止确认会计处理

提问人：shichengqi 时间：2020-12-03 13:33:07
请教陈版主，1.公司尚未执行新金融工具准则，现将账面的应收账款、其他应收款、预付账款转让给集团内其他公司并不附追索权，有关终止确认损益是否均计入营业外收支核算？2.若执行新金融工具准则，转让上述应收款项并不符追索权，（ 1 ）对于应收账款、其他应收款的终止确认损益是否应计入“投资收益”？（ 2 ）由于预付账款并非金融资产，若确实是因为供应商履约能力原因，致使公司无法取得货物或者服务，是否应先转入其他应收款核算，而后将终止确认损益计入“投资收益”？

回答人：chenyiwei
1 、原准则下的金融资产（投资性资产除外）的终止确认损益计入营业外收支（实务中也可能接受计入财务费用）；新准则下的金融资产终止确认损益计入投资收益。
2 、预付账款并非金融资产，若确实是因为供应商履约能力原因，致使公司无法取得货物或者服务，则应如你所述，先转入其他应收款核算，并计提准备，确认信用减值损失；而后将终止确认损益计入“投资收益”（新准则下）。